【裁判字號】    95,訴,12347
【裁判日期】    951229
【裁判案由】    清償借款
【裁判全文】
臺灣臺北地方法院民事判決             95年度訴字第12347號
原      告  中國信託商業銀行股份有限公司
法定代理人  丙○○
訴訟代理人  甲○○
被      告  乙○○
上列當事人間請求清償借款事件，本院於95年12月28日言詞辯論
終結，判決如下：
    主  文
被告應給付原告新台幣壹拾陸萬陸仟壹佰柒拾壹元，及自民國九
十四年十月二十八日起至清償日止，按年息百分之九點八八計算
之利息，暨自九十四年十一月二十九日起至清償日止，其逾期在
六個月以內者按上開利率百分之十，逾期六個月以上者，其超過
六個月部份，按上開利率百分之二十計付之違約金。
被告應給付原告新台幣柒拾肆萬玖仟陸佰貳拾玖元，及其中新台
幣柒拾貳萬捌仟柒佰壹拾捌元，自民國九十五年二月二十四日起
至清償日止按年息百分之二十計算之違約金。
訴訟費用由被告負擔。
    事  實
一、程序方面：依兩造現金卡貸款約定書第11條及簡易通信貸款
    約定書第9條之約定，當事人雙方合意以台北地方法院即本
    院為第一審管轄法院，本院自有管轄權。
二、原告起訴主張：
（一）現金卡貸款部分：被告於94年1月21日向原告借款18萬元
      ，約定自94年1月21日起至96年1月21日止循環動用，利息
      採機動利率計付，每月結息一次同時滾入原本，屆期本息
      如數清償。於貸款有效期間屆滿時，遲延履行給付本金或
      利息時，除仍按上開利率計息外，逾期在六個月以內償還
      者，按照上開利率加10％付違約金，逾期在六個月以上者
      ，其超過六個月以上部份，加倍計付，並約定如有停止付
      款或拒絕承兌或付款者，或任何一宗債務不依約清償本金
      或付息者…等情形，債務視為全部到期。詎被告於94年10
      月27日後竟未依約清償本息，計尚欠本金新台幣（下同）
      166,171元及自94 年10月28日起按年息9.88％計算之利息
      及違約金等迄未清償，依法債務人自應負清償責任。
（二）簡易通信貸款契約部分：被告於94年3月28日與原告成立
      簡易通信貸款契約，向原告貸款75萬元，約定分70期清償
      ，並訂於每月23日為攤還日，未按期攤還本息時，自遲延
      日起至清償日止，依應繳金額按年息20％加付違約金。詎
      被告於借款後至95年2月23日止，除清償期款項外，尚餘
      749,629元（728,718＋2,565＋18,346＝749,629），其中
      728,718元為本金，2,565元為違約金，18,346元為利息，
      未依約清償，依簡易通信貸款約定書第4條第2款之規定，
      即喪失期限利益，債務視為全部到期。
（三）訴之聲明：如主文所示。
三、被告則以伊去年財務產生狀況，請求減免利息及違約金，故
    請求駁回原告之訴。
四、得心證之理由：本件原告就其主張之事實，業據其提出與所
    述相符之持卡人計息查詢、放款帳戶還款交易明細、現金卡
    貸款約定書及約定條款、簡易通信貸款申請書及約定條款、
    歷史帳單彙總查詢等影本為證，被告對於有向原告借款一節
    並不爭執，堪信原告之主張為真實。被告雖請求減免利息及
    違約金，原告表示不同意；按約定利率，超過週年百分之二
    十者，債權人對於超過部分之利息，無請求權，民法第205
    條定有明文。經核，原告請求之利息、違約金尚未超過法定
    最高利率，被告請求減免，尚不足採。從而，原告依據消費
    借貸契約之法律關係，請求被告給付如主文第1項所示之本
    金、利息及違約金，為有理由，應予准許。
五、結論：本件原告之訴為有理由，依民事訴訟法第78條判決如
    主文。
中    華    民    國    95    年    12    月    29    日
                  民事第二庭  法  官  吳淑惠
以上正本係照原本作成。
如對本判決上訴，須於判決送達後20日內向本院提出上訴狀
中    華    民    國    96    年    1     月    2     日
                              書記官  蔡凱如


司法院資訊處製作；財團法人民間司法改革基金會備份。
